臺灣高等法院高雄分院民事判決　九十年度上字第三五七號
　　　上　訴　人　甲○○
　　　被　上訴人　乙○○
右當事人間請求給付買賣價金事件，上訴人對於中華民國九十年八月二十四日八十九
年度訴字第二四０四號第一審判決提起上訴，本院判決如左：
    主    文
上訴駁回。
第二審訴訟費用由上訴人負擔。
    事實及理由
一、被上訴人起訴主張：上訴人向伊購買保養品、精油及護膚品等，自民國八十七年
    五月四日起至同月二十四日止，陸續進貨，總金額新台幣（下同）五百十七萬四
    千九百元，伊已將貨品全數交付，上訴人僅支付部分款項，尚欠四百三十一萬四
    千九百元，為此依買賣關係，求為命上訴人如數給付及加計法定遲延利息之判決
    。原審為被上訴人勝訴判決，並依聲請為供擔保之假執行宣告，被上訴人在本院
    為駁回上訴之聲明。
二、上訴人則以：被上訴人出售與伊之貨品，其中有保存期限者，即將保存期限標籤
    換貼，由原來之一九九九年，更改為保存期限二０００年或二００一年，並剪除
    布偶等之產地標（或吊牌），以冒充澳洲製產品，告以全部均是澳洲產製者；被
    上訴人出售之貨品有上開瑕疵（如附表所示，下同），而故意不告知上訴人，致
    伊誤以為護膚產品尚有相當長之保存期限，而未及時發現其有變黃、發霉等瑕疵
    ，及以為雙方買賣之布偶等均係澳洲製造之產品。是伊嗣後發現上開瑕疵之時，
    雖未立即於通知被上訴人後六個月內解除買賣契約，按之民法第三百六十五條第
    二項之規定，仍不受六個月解除權除斥期間之限制。伊已於八十八年三月五日通
    知被上訴人解除本件買賣契約，則被上訴人自不得再向伊請求給付買賣價金等語
    ，資以抗辯。而聲明原判決命上訴人給付逾一百九十七萬三千九百七十九元本息
    部分廢棄；右廢棄部分，駁回被上訴人在原審之訴及假執行之聲請。
三、兩造就雙方買賣之護膚保養品等，其有保存期限者，原保存期限均至一九九九年
    十月；上訴人受領後，陸續發現貨品有瑕疵，並通知被上訴人，迄八十八年三月
    五日通知被上訴人解除系爭買賣契約；上訴人通知被上訴人解除契約，業已逾發
    現瑕疵後六個月之除斥期間；系爭貨品有保存期限者，確經被上訴人更換保存期
    限至二０００年或二００一年，布偶等產品，附有「澳洲製」之吊牌；系爭買賣
    之護膚保養品等，確有變黃、發霉、雜質等瑕疵存在等事實，為兩造所不爭執。
四、按民法第三百六十五條規定，買受人因物有瑕疵，而得解除契約或請求減少價金
    者，其解除權或請求權，於買受人依第三百五十六條規定為通知後六個月間不行
    使或自物之交付時起經過五年而消滅；前項關於六個月期間之規定，於出賣人故
    意不告知瑕疵者，不適用之。上訴人就伊發現系爭貨品瑕疵並通知被上訴人後，
    未於六個月之除斥期間內通知被上訴人解除契約並不爭執，其所爭執者，乃被上
    訴人將系爭產品保存期限之標籤更換延長，且將布偶等產地標剪除，而故意不告
    知此等瑕疵，是伊解除權之行使不受六個月除斥期間之限制。從而本件被上訴人
    是否換貼保存期限之標籤，而故意不告知上訴人？是否將布偶等產地標剪除，冒
    充澳洲製產品，而故意不告知上訴人？即為本件所應究明者。
五、查產品之保存期限關係產品之新鮮度、將來可庫存銷售之年限，及產品之產地或
    製造地，關係加工製造地提供之原料、技術、品管之嚴格與否，影響產品之品質
    ，均為買賣標的之重要特質。系爭貨品如經更改保存期限，或剪除產地標（或吊
    牌），均足以影響其品質之等級及售價，如出賣人有故意隱匿不告之情，自屬重
    要之瑕疵，而得排除前揭解除權除斥期間之適用。經查：（一）上訴人主張被上
    訴人有換貼保存期限標貼之情，固據證人高鈺婷證稱：快出貨給上訴人時，因有
    些貨（有日期的）快到期了，被上訴人說東西還可以用，就叫伊換標籤（原審卷
    八九頁）；被上訴人說貨是新的，還可以用，不只可用到一九九九年，還可以用
    到二００一年，而標籤舊了，所以才換標籤；被上訴人說要整批換，標籤是新做
    的；之後伊至上訴人處工作時，沒有再換貼標籤，因標籤都在被上訴人處等語（
    本院卷一三四至一三七頁），惟據高鈺婷另證稱：出貨那段時間告知上訴人換標
    籤的事，是上訴人妻發現後問我的；因原來之貨保存期限至一九九九年十月，但
    交付貨物時，保存期限至二０００年或二００一年，上訴人妻覺得奇怪才問我（
    原審卷九二頁）；談好整批貨盤給上訴人時，上訴人有去看過那些貨，當時有一
    部分的標籤已經換了，一部分還沒換貼；被上訴人要出貨給上訴人時，上訴人太
    太發現有些貨保存期限到一九九九年，有些到二０００年，有問伊，伊轉達被上
    訴人之意，告以貨是新的，還可以用，不只可以用到一九九九年，還可以用到二
    ００一年，而標籤舊了，所以才換標籤，上訴人當時也知道；換貼時，有些沒有
    貼得很好，可以發現，但伊告以東西還可以用，對方才沒有爭執（同上卷）等語
    ，參以被上訴人係為結束台灣地區之代理權，將全部產品及生財器具讓售給上訴
    人，業據上訴人自認（本院卷七十一、八十二頁）在卷，及上訴人於傳真給被上
    訴人之信函中陳述：因要換日期標，在塑膠袋外直接用刀子刮，直接貼，盒子壞
    了不少（一九一頁），顯然兩造間之買賣，上訴人係概括承受被上訴人未出售之
    一切貨品，則其中將有庫存品，理當為上訴人所悉，況其於讓售前確已至被上訴
    人處查看貨品，且按之證人前述最初於原審之證詞乃「因原來之貨保存期限至一
    九九九年十月，但交付貨物時，保存期限至二０００年或二００一年，上訴人妻
    覺得奇怪才問我」（原審卷九二頁），顯然上訴人知悉貨品之原來保存期限至一
    九九九年，自部分包裝盒換貼之外觀亦可以看出有換貼日期標之情形，上訴人妻
    並於尚未完成交貨之時就此提出質疑，經告知換貼之情而未異議，則上訴人顯然
    並無不知保存期限標籤經換貼，或被上訴人有故意隱匿不告知之事實。（二）被
    上訴人對於所出售之布偶等物非全部於澳洲製作並不爭執，惟否認有剪除產地標
    或吊牌情事，辯稱：產品全部是澳洲設計的，僅產地不同；在不同地區加工製作
    ，其品質及售價也有很大的差異，外觀很容易看出來，例如無尾熊，若是澳洲製
    的，上訴人進價是八百多元，非澳洲製造的，進價是二百多元，上訴人原來就知
    道，自己選擇不是澳洲製的產品；只要是澳洲設計的，會有紫色英國旗幟吊牌，
    上面寫「澳洲製」，如果是澳洲做的，會另外有綠色三角吊牌，且如果是原始出
    貨時之吊牌，會有編號，產地不同，編號就不一樣等語，並於本院勘驗現場時，
    當場指出不同產地之不同編號，及依紙箱外記載之貨物編號指認而取出一澳洲製
    之無尾熊，經比對其外觀、質感，均明顯與現場大部分其他產地者不同，有勘驗
    筆錄可稽（本院卷九八頁），及證人高鈺婷證稱：布偶等產地標示之吊牌，被上
    訴人並無刻意剪掉，在上訴人與被上訴人處的東西都一樣（本院卷一三九頁），
    上訴人亦自承系爭貨物吊牌上之貨號及賣價係其自行打印（本院卷九六頁背面）
    ，顯然上訴人亦知不同產地之貨物有不同編號，而據以製作裝箱之明細表及打印
    在吊牌上，且與被上訴人之記憶並無出入。從而，足認被上訴人所出售布偶等貨
    物，依其製造地不同，外觀、品質、價格均有極大差異，縱被上訴人未告知其出
    產地，上訴人據此亦可得判定是否在澳洲製造，而非可遽指上訴人故意隱匿產地
    。況上訴人固主張被上訴人表示全部布偶等（指非保養品部分）均為澳洲製，然
    未能舉證證明兩造間確有此約定，亦難認其此部分主張屬實。（三）是則上訴人
    主張伊之解約權，不受六個月除斥期間之限制，兩造間之買賣契約業經解除，尚
    屬無據。
六、綜上所述，被上訴人本於買賣關係，請求上訴人給付買賣價金餘額四百三十一萬
    四千九百元，及自八十九年十二月十八日起至清償日止按週年利率百分之五計算
    之利息，為有理由，應予准許。原審判命上訴人如數給付，並依兩造聲請，以供
    擔保為條件，為假執行或免為假執行之宣告，核無違誤。上訴意旨仍執陳詞，指
    摘原判決命上訴人給付超過一百九十七萬三千九百七十九元部分為不當，求予廢
    棄，為無理由，應駁回其上訴。
據上論結，本件上訴為無理由，依民事訴訟法第四百四十九條第一項、第七十八條，
判決如主文。
中　　　華　　　民　　　國　　九十一　　年　　　十　　　月　　　九　　　日
                                      臺灣高等法院高雄分院民事第六庭
~B1審判長法官　許明進
~B2　　　法官　李炫德
~B3　　　法官　謝肅珍
右為正本係照原本作成。
如對本判決上訴，須於判決送達後二十日內向本院提出上訴狀，其未表明上訴理由者
，應於上訴後二十日內向本院提出上訴理由書（均須按他造當事人之人數附繕本）。
上訴時應提出委任律師或具有律師資格之人之委任狀，並依附註條文規定辦理。
~B法院書記官　鄭翠芬
中　　　華　　　民　　　國　　九十一　　年　　　十　　　月　　　九　　　日
附註：民事訴訟法第四百六十六條之一：對於第二審判決上訴，上訴人應委任律師為
訴訟代理人，但上訴人或其法定代理人具有律師資格者，不在此限。
上訴人之配偶、三親等內之血親、二親等內之姻親，或上訴人為法人、中央或地方機
關時，其所屬專任人員具有律師資格並經法院認適當者，亦得為第三審訴訟代理人。
第一項但書及第二項情形，應於提起上訴或委任時釋明之。
